臺灣桃園地方法院民事裁定　　　　　　　96年度小上字第14號
上　訴　人　乙○○
被上 訴 人　南方庭園社區管理委員會
法定代理人　甲○○
上列當事人間給付管理費事件，上訴人對於民國95年12月25日本
院桃園簡易庭95年度桃小字第1973號第一審判決提起上訴，本院
裁定如下：
    主  文
上訴駁回。
第二審訴訟費用新臺幣捌佰肆拾玖元由上訴人負擔。
    理  由
一、按對於小額程序之第一審裁判，得上訴或抗告於管轄之地方
    法院，其審判以合議行之。對於前項第一審裁判之上訴或抗
    告，非以其違背法令為理由，不得為之，民事訴訟法第436
    條之24定有明文。所謂違背法令，依同法第436 條之32第2
    項準用同法第468 條、第469 條第1 款至第5 款規定，係指
    判決不適用法規或適用不當者，以及(1)判決法院之組織不合
    法者，(2)依法律或裁判應迴避之法官參與裁判者，(3)法院於
    權限之有無辨別不當或違背專屬管轄之規定者，(4)當事人於
    訴訟未經合法代理者，(5)違背言詞辯論公開之規定者而言。
    又依同法第436 條之25之規定，對於小額程序之第一審裁判
    提出上訴，上訴狀內應記載上訴理由，並表明原判決所違背
    之法令及其具體內容、依訴訟資料可認為原判決有違背法令
    之具體事實。上訴狀或理由書如未依此項方法表明者，即難
    認為已對小額訴訟第一審判決之違背法令有具體之指摘；且
    參照最高法院71年台上字第314 號判例意旨，當事人提起上
    訴，如依民事訴訟法第468 條規定，以小額程序之第一審判
    決有不適用法規或適用法規不當為理由時，其上訴狀或理由
    狀應有具體之指摘，並揭示該法規之條項或其內容，若係成
    文法以外之法則，應揭示該法則之旨趣，倘為司法院解釋或
    最高法院之判例，則應揭示該判解之字號或其內容，如以民
    事訴訟法第469 條第1 款至第5 款所列情形為理由時，其上
    訴狀或理由書，應揭示合於該條款之事實。上訴狀或理由書
    如未依此項方法表明，或其所表明者，顯與上開法條規定不
    相合時，即難認為已對小額程序之第一審判決之違背法令有
    具體之指摘，其上訴自難認為合法。再按依同法第436 條之
    32第2 項準用同法第471 條第1 項規定，如上訴狀內未表明
    上訴理由，上訴人復未於提起上訴後20日內提出理由書者，
    毋庸命其補正，由原第二審法院以裁定駁回之。
二、經查，上訴人對本院桃園簡易庭95年度桃小字第1973號小額
    訴訟第一審判決提起上訴，其上訴意旨略以：上訴人所委聘
    之管理公司並未盡職處理大廈衛生安全事務，其警衛人員時
    常在警衛室睡覺，且無改善，上訴人乃以拒繳管理費作為抗
    議方法，期望上開情形有所改善等語，此有上訴人於96年1
    月8 日所提上訴狀1 件在卷（參本院卷第7 至9 頁）可稽。
    是核其上開訴狀所載，並未具體指出原判決違背何等法規及
    其具體內容。且上訴人迄今未遵期補具上訴理由書，指摘原
    判決有何違背法令，則依上引法文規定，其上訴自難認為合
    法，爰毋庸命其補正即駁回其上訴。
三、末按於小額訴訟之上訴程序，法院為訴訟費用之裁判時，應
    確定其費用額。又「訴訟費用，由敗訴之當事人負擔。」；
    「原告撤回其訴者，訴訟費用由原告負擔。」「前項規定，
    於當事人撤回上訴或抗告者準用之。」「共同訴訟人，按其
    人數，平均分擔訴訟費用。但共同訴訟人於訴訟之利害關係
    顯有差異者，法院得酌量其利害關係之比例，命分別負擔。
    」民事訴訟法第436 條之19第1 項、第436 條之32第1 項、
    第78條、第83條第1 項前段、第2 項、第85條第1 項分別定
    有明文。經查，本件上訴人係與原審另一被告許柏志共同上
    訴，嗣許柏志撤回其上訴，上訴人之上訴則不合法，已如前
    述；爰依上引法文規定，並依原審判命上訴人與許柏志應給
    付被上訴人之管理費金額分別為新台幣（下同）32,400元、
    24,870元，確定本件第二審訴訟費用1,500 元應由上訴人負
    擔其中849 元。
四、據上論結，本件上訴為不合法，依民事訴訟法第436 條之32
    第1 項、第2 項、第471 條第1 項、第444 條第1 項前段、
    第436 條之19第1 項、第95條、第78條，裁定如主文。
中　　華　　民　　國　　96　　年　　2 　　月　　13　　日
                  民事第一庭  審判長法　官　郭琇玲
                                    法  官  林望民
                  　　　　　 　　　 法　官　陳勇松
以上正本係照原本作成。
不得抗告。
中　　華　　民　　國　　96　　年　　3 　　月　 　1　　日
                    　　　　　　    書記官　陳夏施
